臺灣屏東地方法院刑事判決　　　　　　　94年度訴字第1123號
公　訴　人　臺灣屏東地方法院檢察署檢察官
被　　　告　甲○○
上列被告因違反毒品危害防制條例案件，經檢察官提起公訴（94
年度毒偵字第2452號）及移送併案審理（94年度速偵字第135 號
、94年度毒偵字第2933號），經本院裁定改依簡式審判程序審理
，判決如下：
    主  文
甲○○連續施用第一級毒品，累犯，處有期徒刑壹年貳月。扣案
之海洛因包，合計毛重零點貳玖公克，均沒收並銷燬之；扣案
之針筒貳支，均沒收之。又連續施用第二級毒品，累犯，處有期
徒刑拾月；扣案之吸食器壹組，沒收之。應執行有期徒刑壹年拾
月，扣案之海洛因包，合計毛重零點貳玖公克，均沒收並銷燬
之；扣案之針筒貳支、吸食器壹組，均沒收之。
    事  實
一、甲○○前因違反麻醉藥品管理條例等案件，經本院於民國82
    年7 月29日以82年度訴字第392 號判處應執行有期徒刑3 年
    2 月確定；復因違反麻醉藥品管理條例案件，經本院於85年
    12月27日以85年度易字第2112號判處有期徒刑10月確定；再
    因違反麻醉藥品管理條例案件，經臺灣高等法院高雄分院於
    86 年8月19日以86年度上易字第1975判處有期徒刑10月確定
　　，上開刑期接續執行，嗣於88年9 月3 日縮短刑期假釋出獄
    ，再經法院撤銷假釋入監服殘刑7 月28日，於90年5 月31日
    執行完畢。
二、甲○○前因施用毒品案件，經本院以88年度毒聲字第2718號
    裁定送臺灣屏東看守所附設勒戒處所施以觀察、勒戒後，經
    評定認為無繼續施用毒品之傾向，於89年8 月3 日釋放出所
    ，並經臺灣屏東地方法院檢察署檢察官於同年8 月4 日以89
    年度毒偵緝字第235 號為不起訴處分確定。復因施用毒品案
    件，經本院以91年度毒聲字第374 號裁定送臺灣屏東看守所
    附設勒戒處所觀察、勒戒後，經評定認有繼續施用毒品之傾
    向，由臺灣屏東地方法院檢察署檢察官聲請強制戒治並提起
    公訴，刑責部分，經本院以91年度訴字第461 號判處有期徒
    刑1 年6 月確定；強制戒治部分，由本院以91年度毒聲字第
    606 號裁定送戒治處所施以強制戒治，嗣經臺灣屏東地方法
    院檢察署檢察官聲請停止強制戒治，由本院以91年度毒聲字
    第1268號裁定停止強制戒治付保護管束，嗣甲○○於停止強
    制戒治期間內，再犯施用毒品犯行，復經臺灣屏東地方法院
    檢察署檢察官聲請撤銷停止強制戒治並就上開施用毒品犯行
    提起公訴，戒治部分經本院以92年度毒聲字第91號裁定撤銷
    停止強制戒治，令入戒治處所繼續施以強制戒治，並於92年
    10月10日強制戒治執行完畢；刑責部分，經本院以92年度訴
    字第422 號判處有期徒刑10月確定；復因贓物案件，經本院
    以91年度屏簡字第377 號判處拘役30日確定，上開有期徒刑
    、拘役接續執行，甫於94年8 月12日因縮短刑期假釋出獄付
    保護管束，縮刑期滿日為95年1 月19日，現仍於假釋付保護
    管束期間內。
三、詎甲○○仍不知戒除毒癮，於92年10月10日強制戒治執行完
　　畢後5 年內，復基於施用第一級毒品海洛因之概括犯意，自
　　94年9 月18日某時許起，迄同年12月6 日22時許止，在屏東
　　縣屏東市○○路351 號6 樓住處或屏東市中山公園廁所內，
    以每日施用2 至3 次之頻率，將海洛因摻水後置入針筒注射
    血管之方式，連續施用海洛因多次；及基於施用第二級毒品
    甲基安非他命之概括犯意，自94年9 月18日某時許起，迄同
    年12月4 日22時許止，在上開住處內，以每日施用1 次之頻
    率，將甲基安非他命放入玻璃球管內，以火燒烤成煙霧後吸
    食之方式，連續施用甲基安非他命多次。嗣分別為警於(一)94
    年9 月23日14時許，在屏東縣新園鄉新東村新開巷44號內查
    獲，並扣得針筒1 支。(二)94年11月14日13時30分許，在屏東
    縣屏東市○○○路○段755 巷公館段55之1 號工寮內查獲，
    並扣得針筒1 支、其所有之吸食器1 組及海洛因2 包，合計
    毛重0.04公克。(三)94年12月7 日20時40分許，在屏東縣屏東
    市○○路上查獲，並扣得其所之海洛因1 包，毛重0.25公克
    及針筒1 支。
四、案經屏東縣警察局東港分局報告臺灣屏東地方法院檢察署檢
    察官偵查起訴，及屏東縣警察局屏東分局報告同署檢察官聲
    請本院併案審理。
    理  由
一、上揭事實，業據被告甲○○於本院審理時坦承不諱，並有扣
    案被告所有之海洛因2 包，合計毛重0. 04 公克、海洛因1
    包，毛重0.25公克、針筒2 支及吸食器1 組可佐。且被告先
    後3 次經警分別於94年9 月23日17時30分許、同年11月14日
    16 時 許及同年12月7 日20時50分許採集其尿液送驗結果，
    均呈嗎啡及甲基安非他命陽性反應，有台灣檢驗科技股份有
    限公司濫用藥物尿液檢驗報告2 紙、屏東縣警察局東港分局
    查獲毒品危害防制條例案件尿液初步檢驗報告單、屏東縣警
    察局屏東分局查獲涉嫌毒品危害防制條例初步檢驗報告表各
    1 紙（見94年度毒偵字第2452號卷第29頁、本院審理卷第24
    頁、東警分刑字第0940017330號卷第17頁、屏警分刑字第09
    40 05233號卷第20頁）可稽。又扣案之白色粉末2 包，經警
    方以台灣尖端先進生技醫藥公司製造之毒品檢驗試劑初步檢
    驗結果，呈海洛因、嗎啡陽性反應，合計毛重0.04公克；另
    扣案之白色粉末1 包，經警方以甲基安非他命、搖頭丸、嗎
    啡、海洛因簡易快速篩檢試劑初步檢驗結果，亦呈嗎啡、海
    洛因陽性反應，毛重0.25公克，此有屏東縣警察局屏東分局
    查獲涉嫌毒品危害防制條例案毒品初步檢驗報告2 紙（見屏
    警分刑字第094005233 號卷第19頁、屏警分刑字第09400053
    59號卷第14頁）在卷可憑。被告前因施用毒品案件，經本院
    以88年度毒聲字第2718號裁定送臺灣屏東看守所附設勒戒處
    所施以觀察、勒戒後，經評定認為無繼續施用毒品之傾向，
    於89年8 月3 日釋放出所，並經臺灣屏東地方法院檢察署檢
    察官於同年8 月4 日以89年度毒偵緝字第235 號為不起訴處
    分確定。復因施用毒品案件，經本院以91年度毒聲字第374
    號裁定送臺灣屏東看守所附設勒戒處所觀察、勒戒後，經評
    定認有繼續施用毒品之傾向，由臺灣屏東地方法院檢察署檢
    察官聲請強制戒治並提起公訴，刑責部分，經本院以91年度
    訴字第461 號判處有期徒刑1 年6 月確定；強制戒治部分，
    由本院以91年度毒聲字第606 號裁定送戒治處所施以強制戒
    治，嗣經臺灣屏東地方法院檢察署檢察官聲請停止強制戒治
    ，由本院以91年度毒聲字第1268號裁定停止強制戒治付保護
    管束，嗣甲○○於停止強制戒治期間內，再犯施用毒品犯行
    ，復經臺灣屏東地方法院檢察署檢察官聲請撤銷停止強制戒
    治並就上開施用毒品犯行提起公訴，戒治部分經本院以92年
    度毒聲字第91號裁定撤銷停止強制戒治，令入戒治處所繼續
    施以強制戒治，並於92年10月10日強制戒治執行完畢，有臺
    灣屏東地方法院檢察署刑案資料查註紀錄表及臺灣高等法院
    被告前案紀錄表各1 份在卷可參。被告前因犯毒品危害條例
    第10條之罪經強制戒治執行完畢釋放後5 年內，再犯本件施
    用海洛因及甲基安非他命之犯行，足見被告之自白與事實相
    符，本件事證明確，其犯行堪以認定，應予依法論科。
二、查海洛因及甲基安非他命分別屬毒品危害防制條例第2 條第
    2 項第1 款、第2 款所稱之第一級毒品、第二級毒品，依法
    均不得持有、施用。故核被告甲○○所為，係犯毒品危害防
    制條例第10條第1 項之施用第一級毒品罪及同條第2 項之施
    用第二級毒品罪。被告持有海洛因及甲基安非他命之低度行
    為，均為其施用之高度行為所吸收，均不另論罪。被告先後
    多次施用海洛因及甲基安非他命之犯行，均時間緊接、所犯
    構成要件相同，顯係基於概括犯意反覆為之，均為連續犯，
    應依刑法第56條規定，各論以一罪，並各加重其刑。又公訴
    人雖僅就被告自94年9 月18日某時起，迄同年月21日17時許
    止，在前揭住處及廁所內，連續以針筒注射血管之方式施用
    海洛因多次；及被告於94年9 月23日15時30分許，往前回溯
    12 0小時內某時，在不詳地點，以不詳方式，施用甲基安非
    他命1 次之犯行提起公訴，惟其餘部分與起訴部分有連續犯
    之裁判上一罪關係，已如前述，應為起訴效力所及，本院自
    應併予審理，附此敘明。又被告前因違反麻醉藥品管理條例
    等案件，經本院於82年7 月29日以82年度訴字第392 號判處
    應執行有期徒刑3 年2 月確定；復因違反麻醉藥品管理條例
    案件，經本院於85年12月27日以85年度易字第2112號判處有
    期徒刑10月確定；再因違反麻醉藥品管理條例案件，經臺灣
    高等法院高雄分院於86年8 月19日以86年度上易字第1975判
    處有期徒刑10月確定，上開刑期接續執行，嗣於88年9 月3
    日縮短刑期假釋出獄，再經法院撤銷假釋入監服殘刑7 月28
    日，於90年5 月31日執行完畢，有臺灣高等法院被告前案紀
    錄表及臺灣屏東地方法院檢察署刑案資料查註紀錄表各1 份
    在卷可按，其於有期徒刑執行完畢後5 年內，再犯本件有期
    徒刑以上之二罪，均為累犯，均應依刑法第47條規定各加重
    其刑，並各依法遞加重之。爰審酌被告曾因施用毒品犯行，
    經送觀察、勒戒、強制戒治並受有期徒刑之執行後，仍無法
    戒除毒癮，繼續施用毒品不輟，顯見其陷溺已深，無視於毒
    品對於自身健康之戕害及國家對於杜絕毒品犯罪之禁令，惡
    性非輕，並審酌施用毒品之期間，施用毒品之次數，坦承犯
    行，態度尚可等一切情狀，分別量處如主文所示之刑，並定
    其應執行之刑。
三、扣案之被告所有海洛因2 包，合計毛重0.04公克、海洛因1
    包，毛重0.25公克，因包裝袋與海洛因均無從析離，故包裝
    袋與海洛因，均應依毒品危害防制條例第18條第1 項前段規
    定，沒收銷燬之；又扣案之針筒2 支及吸食器1 組，係被告
    所有且供其施用海洛因、甲基安非他命分別使用之器具，業
    據被告供明在卷，應依刑法第38條第1 項第2 款規定，併予
    宣告沒收。
四、至於被告於94年9 月23日14時許，在屏東縣新園鄉新東村新
    開巷44號內，為警查獲針筒1 支，因非屬違禁物，且無證據
    證明係被告所有供施用毒品之工具，本院自不得宣告沒收，
    公訴人聲請本院宣告沒收，尚有未洽，併予敘明。
據上論斷，應依刑事訴訟法第273 條之1 第1 項、第299 條第1
項前段，毒品危害防制條例第10條第1 項、第2 項、第18條第1
項，刑法第11條、第56條、第47條、第38條第1 項第2 款、第51
條第5 款，判決如主文。
中　　華　　民　　國　　94　　年　　12　　月　　30　　日
                      刑事第三庭    法  官  楊萬益
以上正本證明與原本無異。
如不服本判決應於收受本判決送達後十日內向本院提出上訴書狀
，其未敘述上訴理由者，並得於提起上訴後十日內向本院補提理
由書狀（均須按他造當事人之人數附繕本）「切勿逕送上級法院
」
中　　華　　民　　國　　94　　年　　12　　月　　30　　日
                                    書記官  陳勃諺
附錄本判決論罪法條全文
毒品危害防制條例第10條
施用第1 級毒品者，處6 月以上5 年以下有期徒刑。
施用第2 級毒品者，處3 年以下有期徒刑。
